it: Tipo di cabina per camion vintage e classica: Cabinato; Club cab; Crew cab; Doppia cabina; Cabina estesa; Cabina regolare (cabina singola); Altro
zh-TW: 復古與經典卡車駕駛室類型: 底盤車; 加長型駕駛室; 雙排座駕駛室; 雙廂式駕駛室; 延長型駕駛室; 標準型駕駛室 (單廂); 其他
ja: ヴィンテージ／クラシックトラックキャブタイプ: シャーシキャブ; クラブキャブ; クルーキャブ; ダブルキャブ; エクステンドキャブ; レギュラーキャブ (シングルキャブ); その他
zh-CN: 复古与经典卡车驾驶室类型: 底盘驾驶室; 俱乐部驾驶室; 双排座驾驶室; 双驾驶室; 加长驾驶室; 常规驾驶室（单驾驶室）; 其他
fr: Type de cabine de camion ancien ou de collection: Châssis-cabine; Cabine approfondie; Cabine double (Crew cab); Cabine double; Cabine allongée; Cabine standard (cabine simple); Autre
de: Fahrerhaustyp von Oldtimer- und klassischen Lkw: Fahrgestell mit Fahrerhaus; Club Cab; Crew Cab; Doppelkabine; Verlängerte Kabine; Einzelkabine (Regular Cab); Sonstiges
vi: Loại cabin xe tải cổ điển và đời cũ: Cabin sát-xi; Cabin phụ; Cabin kép; Cabin đôi; Cabin mở rộng; Cabin tiêu chuẩn (cabin đơn); Khác
en: Vintage & classic truck cab type: Chassis cab; Club cab; Crew cab; Double cab; Extended cab; Regular cab (single cab); Other
hr-HR: Starinski i klasični tip kabine za kamione: Šasija s kabinom; Club kabina; Crew kabina; Dvostruka kabina; Produžena kabina; Obična kabina (jednostruka kabina); Ostalo
lt-LT: Senovinis ir klasikinis sunkvežimio kabinos tipas: Važiuoklė su kabina; Pailginta kabina („Club cab“); Dviguba kabina („Crew cab“); Dviguba kabina; Pailginta kabina; Standartinė kabina (vienguba kabina); Kita
tr: Vintage ve klasik kamyon kabin tipi: Şasi kabin; Club kabin; Crew kabin; Çift kabin; Uzatılmış kabin; Standart kabin (tek kabin); Diğer
hu: Retró és klasszikus teherautó fülkéjének típusa: Fülke-alváz; Klubkabin; Személyzeti fülke; Duplakabin; Nyújtott fülke; Normál fülke (szimpla fülke); Egyéb
cs: Kabina klasického a historického nákladního vozu: Podvozek s kabinou; Club cab; Crew cab; Double cab; Prodloužená kabina; Standardní kabina (single cab); Jiné
da: Kabinetype for vintage- og klassisk lastbil: Chassis cab; Club cab; Crew cab; Double cab; Extended cab; Regular cab (enkeltkabine); Andet
es: Tipo de cabina de camión clásica y vintage: Chasis cabina; Cabina club; Cabina doble; Cabina doble; Cabina extendida; Cabina regular (cabina simple); Otro
ru: Тип кабины винтажного и классического грузовика: Шасси с кабиной; Полуторная кабина (Club cab); Двойная кабина (Crew cab); Сдвоенная кабина (Double cab); Удлиненная кабина (Extended cab); Одинарная кабина; Другое
nb: Gammeldags og klassisk førerhus i lastebil: Chassisførerhus; Club cab; Crew cab; Dobbeltkabin; Forlenget kabin; Standardkabin (enkeltkabin); Annet
ko: 빈티지 및 클래식 트럭 캡 유형: 섀시 캡; 클럽 캡; 크루 캡; 더블 캡; 익스텐디드 캡; 레귤러 캡(싱글 캡); 기타
sl-SI: Vrsta kabine starinskih in klasičnih tovorna vozila: Šasija s kabino; Podaljšana kabina (club cab); Kabina za posadko (crew cab); Dvojna kabina (double cab); Podaljšana kabina; Navadna kabina (enojna kabina); Drugo
ro-RO: Tipul de cabină a camionetei vintage și clasice: Șasiu cabină; Cabină Club; Cabină dublă; Cabină dublă; Cabină extinsă; Cabină standard (cabină simplă); Altele
nl: Vintage & klassieke vrachtwagencabine type: Chassis-cabine; Club-cabine; Crew-cabine; Dubbele cabine; Verlengde cabine; Standaardcabine (enkele cabine); Overige
el: Vintage και κλασικός τύπος καμπίνας φορτηγού: Καμπίνα σε σασί; Καμπίνα Club; Καμπίνα Crew; Διπλή καμπίνα; Επιμηκυμένη καμπίνα; Κανονική καμπίνα (μονή καμπίνα); Άλλο
fi: Vintage- ja klassisen lava-auton ohjaamotyyppi: Alustaohjaamo; Club cab; Miehistöohjaamo; Kaksoisohjaamo; Jatkettu ohjaamo; Tavallinen ohjaamo (yksinkertainen ohjaamo); Muu
th: รถบรรทุกแบบห้องโดยสารวินเทจและคลาสสิก: แชสซีแค็บ; คลับแค็บ; ครูว์แค็บ; ดับเบิลแค็บ; เอ็กซ์เทนเดดแค็บ; เรกูลาร์แค็บ (ซิงเกิลแค็บ); อื่นๆ
pt-PT: Tipo de cabina de camião vintage e clássico: Cabina sobre chassis; Cabina club; Cabina dupla; Cabina dupla; Cabina estendida; Cabina normal (cabina simples); Outro
pt-BR: Caminhão vintage e clássico tipo de cabine: Cabine chassi; Cabine club; Cabine dupla (crew cab); Cabine dupla; Cabine estendida; Cabine simples (regular cab); Outro
pl: Typ kabiny ciężarówki vintage/klasycznej: Podwozie z kabiną; Kabina typu Club Cab; Kabina załogowa (Crew Cab); Podwójna kabina (Double Cab); Przedłużana kabina (Extended Cab); Standardowa kabina (pojedyncza); Inne
sv: Hytttyp för vintage- och klassisk lastbil: Chassihytt; Club-hytt; Crew cab; Dubbelhytt; Förlängd hytt; Standardhytt (enkelhytt); Övrigt
sk-SK: Typ kabíny nákladného vozidla v retro a klasickom štýle: Podvozok s kabínou; Kabína Club; Kabína Crew; Dvojitá kabína; Predĺžená kabína; Štandardná kabína (jednoduchá kabína); Iné
bg-BG: Тип кабина на ретро и класически камион: Шаси-кабина; Клубна кабина; Двойна кабина (Crew cab); Двойна кабина; Удължена кабина; Стандартна кабина (единична кабина); Друго